臺灣基隆地方法院交通事件裁定　　　　　　　　　　九十三年度交聲字第二四六號
　　移送機關即　　臺北市交通事件裁決所
　　原處分機關
　　異　議　人　甲○○　男　二十三歲（民國七十年三月二十五日生）
　　即受處分人
右列受處分人因違反道路交通管理處罰條例聲明異議案件，對於台北市交通事件裁決
所九十三年九月七日所為之處分（原處分：北市裁三字第裁二二─ＡＢＵ二五七四六
０號）聲明異議，本院裁定如左：
    主    文
異議駁回。
    理    由
一、按汽車駕駛人，駕駛汽車肇事致人受傷或死亡，應即採取救護或其他必要措施，
    並向警察機關報告，不得駛離；違者吊扣其駕照三個月至六個月；逃逸者吊銷駕
    駛執照，道路交通管理處罰條例第六十二條第一項定有明文；又汽車駕駛人，曾
    依上開規定吊銷駕駛執照者，終身不得考領駕駛執照，同條例第六十七條第一項
    亦有明文。
二、本件異議人即受處分人甲○○（下稱受處分人）於民國九十年四月十三日下午三
    時五十分許，駕駛車號Ｂ七─一七三一號自用小客車，沿臺北市○○○路南向北
    行駛外側車道，其右側車身兩次撞擊同向右側之ＭＥＲ─二六八號由被害人賴保
    志騎乘之重型機車左側車身，致賴保志受有左手、左膝蓋擦傷及頸部、背部肌肉
    拉傷之傷害，受處分人於肇事致人受傷後逃逸，經臺北市政府警察局大安分局員
    警掣單舉發，受處分人不服舉發，向移送機關即原處分機關臺北市交通事件裁決
    所（下稱原處分機關）提出申訴，經原處分機關調查結果，仍認受處分人有上開
    違規行為，而於九十三年九月七日，依道路交通管理處罰條例第六十二條第一項
    、第六十七條第一項規定，吊銷駕駛執照，並永久禁考。
三、經傳受處分人未到，委任其兄乙○○到庭陳稱：本件原僅裁決吊扣駕照六個月，
    為何又變更為吊銷駕駛執照，並永久禁考；且民事、刑事部分均已結案，為何在
    案發後三年才開單吊銷駕駛執照，原處分顯有不當云云。經查：
（一）受處分人於檢察官偵查中坦承於前揭時地，駕車不慎撞擊賴保志騎乘之機車，
      致使賴保志人車倒地，並受有左手、左膝蓋擦傷及頸部、背部肌肉拉傷之傷害
      ，且其肇事後未停車查看，反加速逃逸之事實，嗣受處分人經臺灣臺北地方法
      院於九十年九月六日判處有期徒刑十月，緩刑五年確定之情，業據本院調取該
      案刑事卷宗核閱屬實。
（二）受處分人辯稱本案前曾接獲吊扣駕照六個月之裁決書，經持向交通部公路總局
      台北區監理所基隆監理站（以下簡稱基隆監理站）詢問，遭基隆監理站收回該
      裁決書云云，然本院函詢基隆監理站結果，該站並未洽辦本件裁罰事宜，有基
      隆監理站九十三年十一月十六日北監基四字第０九三六二一０九九三號函在卷
      可參。
（三）又原處分機關未曾對受處分人裁處吊扣駕照六個月，且於知悉本件駕車肇事逃
      逸之駕駛人為受處分人後，即於九十一年四月四日，以北市裁三字第裁二二─
      ＡＢＵ─二五七四六０號裁決書逕行裁決並寄送裁決書，嗣因受處分於九十三
      年七月十四日向原處分機關提出申訴理由「案發之後，並未收受紅單」；原處
      分機關調查結果，因舉發違規通知單郵寄時間已逾郵政查詢時效，為維護受處
      分人之權益，乃同意撤銷原裁決書，另於九十三年九月七日重新掣發裁決書並
      予以提起法定救濟機會等情，亦有原處分機關即臺北市交通事件裁決所九十三
      年十一月十日北市裁一字第０九三四三０二三三００號函附卷可憑。
（四）再行政與民事、刑事責任性質本不相同，受處分人違反道路交通管理處罰條例
      之違規行為，不因受處分人與賴保志於民事上達成和解、刑事上判處徒刑即可
      解免，受處人此部分異議之理由，尚有誤會。
（五）綜上，受處分人有前揭之違規行為明確，原處分機關依道路交通管理處罰條例
      第六十二條第一項、第六十七條第一項，裁處吊銷受處分人之駕照，並永久禁
      考，核無違誤，受處分人之異議為無理由，應予駁回。
四、依道路交通案件處理辦法第十九條，裁定如主文。
中　　　華　　　民　　　國　　九十三　　年　　 十一 　　月　　二十九　　日
                                臺灣基隆地方法院交通法庭
                                　　法　官    劉桂金
右正本證明與原本無異。
對於本件裁定如有不服，應於收受送達後五日內，向本院提出抗告書狀，敘述抗告之
理由，抗告於臺灣高等法院。
                                　  書記官    黃士元
中　　　華　　　民　　　國　　九十三　　年　　 十二 　　月　　　一　　　日
